---
title: "1주차 과제"
author: "강연욱"
date: "8/12/2019"
output: html_document
---
# 1번
> -10으로 시작해 10으로 끝나는 길이가 30인 등차수열을 만들고, 이 값들이 3번 반복되는 길이가 90인 벡터를 my_vector라는 이름으로 만드세요.
```{r}
my_vector <- seq(-10, 10, length.out = 30)
my_vector <- rep(my_vector, 3) ; my_vector
```
# 2번
> my_vector값 중 0 이상 10이하인 것들을 “positive”로 바꾸세요.(hint : &)

```{r}
which(!my_vector<0)

my_vector[16:30] <- "positive"
my_vector[46:60] <- "positive"
my_vector[76:90] <- "positive"
my_vector
```


# 3번
>my_vector+10 을 실행하고 만약 값이 바뀌지 않는다면 그 이유에 대해 생각해보세요.

```{r}
#my_vector + 10
```
>my_vector는 "positive"부분에서 이미 요소들이 문자로 바뀌게 되었다. 고로 문자+숫자형 데이터는 불가능 하므로 값이 바뀌지 않게 된다.

# 4번
>“positive” 가 아닌 값들을 추출하여 새로운 벡터 tmp_vector에 저장하고 10을 더하세요. (hint: which)

```{r}
which(my_vector != "positive")

tmp_vector <- my_vector[1:15]
tmp_vector[16:30] <- my_vector[31:45]
tmp_vector[31:45] <- my_vector[61:75]
tmp_vector
as.numeric(tmp_vector)+10

```

# 5번
>당첨이 3개 꽝이 7개 있는 뽑기가 있습니다. 1개씩 5번을 뽑을 때 당첨될 확률은 얼마인가요? (확률은 당첨이 나온 개수/뽑은 개수). 아래의 결과는 예시 입니다.

```{r}
set.seed(0529)
pick <- sample(c("꽝","꽝","꽝","꽝","꽝","꽝","꽝", "당첨", "당첨", "당첨"), 1) ; pick
pick <- sample(c("꽝","꽝","꽝","꽝","꽝","꽝","꽝", "당첨", "당첨", "당첨"), 1) ; pick
pick <- sample(c("꽝","꽝","꽝","꽝","꽝","꽝","꽝", "당첨", "당첨", "당첨"), 1) ; pick
pick <- sample(c("꽝","꽝","꽝","꽝","꽝","꽝","꽝", "당첨", "당첨", "당첨"), 1) ; pick
pick <- sample(c("꽝","꽝","꽝","꽝","꽝","꽝","꽝", "당첨", "당첨", "당첨"), 1) ; pick
```
> 1/5 = 0.2, 0.2의 확률로 당첨된다.