---
title: "191113(11주차)_복습_강연욱"
author: "강연욱"
date: "11/17/2019"
output: html_document
---
# 1.

## 1-1. 귀무가설(Ho)과 대립가설(Ha)을 제시하라.
>Ho(귀무가설) = 두 집단의 암기법에는 차이가 없다.<br>
Ha(대립가설) = 두 집단의 암기법에는 차이가 있다.


## 1-2. 두 모집단이 정규분포를 따르는지 확인하고, 그 이유를 귀무가설(Ho)과 대립가설(Ha)을 제시하여 설명하라.
```{r}
par(mfrow = c(1,2))
a_group <- c(6,7,3,8,4,4,7,4,2,5,4,3,5,2,6,5,2,3,5,6,3,4)
b_group <- c(7,6,5,8,6,4,9,4,5,6,4,5,3,2,3,4,3,4,5,3,5,5)
qqnorm(a_group) ; qqline(a_group)
qqnorm(b_group) ; qqline(b_group)

```

>두 그래프 모두 정규분포를 따른다.<br>
Ho(귀무가설) = 두 집단의 암기법에는 차이가 없다.<br>
Ha(대립가설) = 두 집단의 암기법에는 차이가 있다.


## 1-3. 두 모집단의 분포가 같은지 귀무가설과 대립가설을 제시하여 설명하라.
```{r}
var.test(a_group, b_group)
```
>P-value>0.05 = Ho 기각 X = 두 집단의 분산의 차이가 없다.<br>
Ho(귀무가설) = 두 집단의 암기법에는 차이가 없다.<br>
Ha(대립가설) = 두 집단의 암기법에는 차이가 있다.

## 1-4. (1-2,1-3,1-4)에서 확인한 분포에 대한 특징들을 이용하여, (1-1)의 대립가설을 채택할 수 있는지 확인하라.(단,t분포,양측검정)
```{r}
t.test(a_group, b_group, alternative = "two.sided", var.equal = TRUE)

```

>P-value>0.05 = Ho 기각 X = 두 집단의 분산의 차이가 없다. <br>
Ho(귀무가설) = 두 집단의 암기법에는 차이가 없다.<br>
Ha(대립가설) = 두 집단의 암기법에는 차이가 있다.<br>
고로, 대립가설을 채택할 수 없다. 

# 2.

>주간학생 성적 > 야간학생 성적<br>
차이가 10점 정도 나는데 사실인지..<br>
같은 시간에 같은 문제로 시험을.. 주간40명 야간50명<br>
모집단 2개 종속적..

## 2-1. 귀무가설(Ho)과 대립가설(Ha)을 제시하라.
>Ho = 주간학생과 야간학생의 성적은 차이 나지 않는다. <br>
Ha = 주간학생과 야간학생의 성적 차이는 10점 정도 이다.

## 2-2. t검정통계량을 제시하라. (두 집단은 등분산이라고 가정한다.) 
### (hint : Sp^2(합동표본분산)를 사용 할것.)
```{r}
ds_data = rnorm(n=40, mean=70, sd=10) ; ds_data
ns_data = rnorm(n=50, mean=83, sd=12) ; ns_data
#정규성검정
shapiro.test(ds_data)
shapiro.test(ns_data)
```
> 두 데이터 모두 정규성 충족.

```{r}
#등분산 검정
var.test(ds_data, ns_data)
```
> p-value > 0.05 -> 등분산 가정 충족.

```{r}
#검정 통계량(등분산) -> 양측검정이용 // 두 집단의 모평균 차이가 존재하는지..
t.test(ds_data, ns_data, alternative = "two.sided", var.equal = TRUE)
```
> p-value가 0.05보다 작으므로 대립가설 채택.<br>
Ha = 주간학생과 야간학생의 성적 차이는 10점 정도 이다.



## 2-3. t검정통계량을 제시하라. (두 집단은 이분산이라고 가정한다.)
```{r}
#검정 통계량(이분산) -> 양측검정이용 // 두 집단의 모평균 차이가 존재하는지..
t.test(ds_data, ns_data, alternative = "two.sided", var.equal = FALSE)
```
>p-value가 0.05 보다 작으므로 대립가설 채택.<br>
Ha = 주간학생과 야간학생의 성적 차이는 10점 정도 이다.


## 2-4. [위의 예시는 표본의 개수가 40명, 50명으로 대표본근사가 가능하여, t검정이 아닌 z검정이 가능하다.]
### Z검정통계량을 제시하고, 이에 따라 (2-1)의 대립가설을 채택할 수 있는지 설명하라.(단,Z(0.05)=1.645)


```{r}
mu_ds <- 70
sigma_ds <- 10
n_ds <- 40
ds_bar <- 70.37413

mu_ns <- 83
sigma_ns <- 12
n_ns <- 50
ns_bar <- 81.42820

z_ds<-(ds_bar - mu_ds)/(sigma_ds/sqrt(n_ds))
p_value_ds <- 1-pnorm(z_ds) ; p_value_ds
```
> p-value가 0.05보다 커서 귀무가설 채택

```{r}
z_ns<-(ns_bar - mu_ns)/(sigma_ns/sqrt(n_ns))
p_value_ns <- 1-pnorm(z_ns) ; p_value_ns
```
> p-value가 0.05보다 커서 귀무가설 채택

# 3.
>1. 환자의 방사선 사진을 보고 암인지 아닌지 판단한다. <br>
2. 생산된 부품의 데이터를 보고 이 제품이 불량인지 아닌지 판단한다.<br>
4. 고객의 카드 사용 패턴을 통해 고객의 거주지를 예측한다.<br>
5. 최근 날씨들의 정보를 이용하여 다음날의 기온을 예측한다.

